【裁判字號】    89,交簡上,43
【裁判日期】    890831
【裁判案由】    公共危險等
【裁判全文】
臺灣士林地方法院刑事判決                        八十九年度交簡上字第四三號
    上  訴  人  臺灣士林地方法院檢察署檢察官
    被      告  甲○○
右列被告因公共危險等案件，經本院於中華民國八十九年八月三十一日以八十九年度
交簡字第四八七號判決（聲請簡易判決案號：臺灣士林地方法院檢察署八十九年偵字
第四二七一號），上訴人不服上開判決提起上訴，本院管轄第二審之法院判決如左：
    主  文
原判決撤銷。
甲○○服用酒類，不能安全駕駛動力交通工具而駕駛，處拘役伍拾日，如易科罰金以
參佰元折算壹日。又因過失傷害人，處拘役柒拾日，如易科罰金以參佰元折算壹日。
應執行拘役壹佰壹拾日，如易科罰金以參佰元折算壹日。
    事  實
一、甲○○明知酒後不得駕車，竟於民國八十九年四月二十五日下午五、六時許，在
    臺北縣淡水鎮○○路附近，偕同友人共同飲用約乙瓶之黃酒後，已達不能安全駕
    駛車輛之程度，而仍騎乘車牌號碼ＡＺＤ—二六九號重型機車離去，沿臺北縣淡
    水鎮○○路往英專路方向行駛。俟於當日晚上六時十分許，甲○○行經臺北縣淡
    水鎮○○路一四八號前，正欲超越前方另輛機車時，適有對向由丙○○所騎乘而
    搭載乙○○之車牌號碼ＩＡＴ——七一六號重型機車，因欲閃避路邊人孔蓋坑洞
    而往道路中央偏移，甲○○本應注意行車速度，行經坡路時，應減速慢行，作隨
    時停車之準備，且行駛時駕駛人應注意車前狀況及兩車併行之間隔，並隨時採取
    必要之安全措施，以免發生碰撞之危險，而依當時情形，又無不能注意之情形，
    竟疏於注意，因酒後駕車操控能力減弱，在行經上開坡路時，並未減速慢行，作
    隨時停車之準備，亦未注意車前狀況及兩車併行之間隔，仍貿然以時速約三十至
    四十公里速度疾駛（該路段限速三十公里），致所騎乘機車右側車身下角處撞及
    乙○○之左小腿，乙○○因而自機車上摔落在地，而造成乙○○受有左脛骨、腓
    骨骨折等傷害，警察據報前往處理，於同日晚上七時四十七分許測試其吐氣所含
    酒精成份仍高達每公升一˙二五毫克，始查獲上情。
二、案經被害人乙○○訴由臺北縣警察局淡水分局報告臺灣士林地方法院檢察署檢察
    官偵查後聲請簡易判決處刑。
    理  由
一、訊據被告甲○○對於酒後騎乘機車之行為坦承不諱，然矢口否認有何過失傷害之
    犯行，辯稱：並未撞到丙○○的車，也沒有撞到乙○○，對方是因為閃避坑洞而
    自己掉下車受傷，蔣建田事後也告訴我並沒有撞到對方云云。經查：
  (一)被告酒後呼氣中酒精濃度達每公升一點二五毫克，有呼氣酒精濃度測試結果在卷
    可按，而就醫學文獻所知，酒精對人體的影響程度乃依血中酒精濃度而定，而警
    方測試器所測得之呼氣酒精濃度乘以二００為當時之血中酒精濃度，又當呼氣濃
    度達０˙二五毫克時，將造成輕度協調功能降低之輕度中毒症狀，當呼氣濃度達
    ０˙五毫克時，將造成反應較慢、感覺減低、影響駕駛等輕到中度之中毒症狀，
    當呼氣濃度達０˙七五毫克時，將造成思考改變、個性行為改變，當呼氣濃度達
    一˙０毫克時，將造成步態不穩、噁心嘔吐、精神混惑不清晰等中度酒精中毒症
    狀，此有行政院國軍退除役官兵輔導委員會台北榮民總醫院八十八年八月五日（
    八八）北總內字第二六八六八號函文可稽，本件被告呼氣所含酒精成份高達每公
    升一˙二五毫克，仍違規騎車並因而肇事，參照前述說明，足認已達不能安全駕
    駛之程度，此即依汽機車駕駛人酒後生理協調平衡檢測紀錄表所顯示測試結果，
    被告所有檢測項目均不合格，益足以證之。
  (二)至右開被告過失傷害之犯罪事實，業據證人即被害人乙○○、證人丙○○於警訊
    、偵查及本院審理時證述詳明，且有道路交通事故調查報告表、診斷證明書、現
    場及車損照片等在卷可稽。
  (三)被告所稱證人蔣建田曾向伊表示雙方並未發生擦撞云云，然據證人蔣建田於偵查
    中所述：「對方是上山，載了一個女生，為了閃坑洞女生就跌倒，在閃坑洞（前
    ？）甲○○與對方有閃一下，但我沒看見是否有擦撞」（參見八十九年五月十六
    日偵訊筆錄），是當時尾隨在後之被告友人蔣建田事實上亦不能確定被告確實未
    與對方發生擦撞，是要難即據為有利於被告之認定。
  (四)被告於右開時、地確有擦撞乙○○導致受有如事實欄所載傷害等情，業據被告於
    警訊中自白坦認，核與證人乙○○、丙○○所為證述情節相符，堪認為屬實。被
    告嗣後翻異前詞，辯稱並未撞及被害人云云，無非意在卸責，委難謂為可採。
  (五)按行車速度，行經坡路時，應減速慢行，作隨時停車之準備；且汽車行駛時，駕
    駛人應注意車前狀況及兩車併行之間隔，並隨時採取必要之安全措施；又汽車駕
    駛人飲酒後其吐氣所含酒精成份超過每公升０˙二五毫克以上者不得駕車，道路
    交通安全規則第九十三條第一項第四款、第九十四條第三項、第一百十四條第二
    款分別定有明文。被告騎車自應注意上述道路交通安全規定，且依當時狀況，又
    無不能注意之情事存在，此亦為上開道路交通事故調查報告表記載詳明，復為被
    告於警訊時所自承，其竟疏未注意以致肇事，致乙○○受傷有如事實欄所載傷害
    ，被告為有過失顯然，且其過失行為與乙○○所受傷害間，有相當因果關係。
    綜上，本件事證明確，被告犯行洵堪認定，應予依法論科。
二、核被告所為，係犯刑法第一百八十五條之三之公共危險罪及同法第二百八十四條
    第一項之過失傷害罪。其所犯上開二罪間，犯意各別，行為互殊，應予分論併罰
    。原審就被告上開犯刑所為裁判固非無見，惟被告於肇事後，係由丙○○報警前
    往處理，且被告亦未向到場處理員警坦承肇事而接受裁判，此均經證人丙○○及
    被告供述明確載明在卷（參見本院九十年一月十五日訊問筆錄），是此情即與自
    首之要件尚有未合，至原審所據認定被告自首之臺北縣警察局淡水分局八十九年
    七月十九日北縣淡警刑朱字第一一五一五號函，依其內容所載，僅謂：「經查本
    分局中山派出所員警簡志明，接獲被害人丙○○電話報案立即趕往，雙方人、車
    均已離開現場，故無法製作現場圖，另警方到達醫院時涉嫌人甲○○亦在醫院等
    候」等語，是亦不得即據為被告確有自首事實認定之依據，原審援引刑法第六十
    二條規定減輕其刑於法尚有未合，上訴人執此上訴請求撤銷原判決為有理由，自
    應由本院予以撤銷改判。爰審酌被告服用酒類至醉，而仍不顧其他用路人之安全
    ，執意騎乘機車外出果而肇事，導致乙○○受傷非輕，及其智識程度、生活狀況
    ，並犯罪後仍一再飾詞圖免，迄未與被害人達成和解賠償損害之態度等一切情狀
    ，量處如主文所示之刑，以示警懲。
三、又被告行為後，刑法第四十一條業於九十年一月十日修正公布，同年月十二日生
    效，舊法規定犯最重本刑三年以下有期徒刑以下之刑之罪，而受六個月以下有期
    徒刑或拘役之宣告，因身體、教育、職業、家庭之關係或其他正當事由，執行顯
    有困難者，得易科罰金，修正後刑法第四十一條第一項規定，凡犯最重本刑五年
    以下有期徒刑以下之刑之罪，而受六個月以下有期徒刑或拘役之宣告，均得易科
    罰金，比較新舊法之規定，以修正後之新法有利於行為人，自應依刑法第二條第
    一項前段規定，適用裁判時之新法，併予宣告易科罰金之折算標準，原審未及據
    此為新舊法之比較適用同有未合，應予敘明。
據上論斷，應依刑事訴訟法第四百五十五條之一第一項、第三項、第三百六十九條第
一項前段、第三百六十四條、第二百九十九條第一項前段、刑法第一百八十五條之三
、第二百八十四條第一項前段、第二條第一項前段、第四十一條第一項前段、第五十
一條第六款、罰金罰鍰提高標準條例第一條前段、第二條，判決如主文。
本案經檢察官施慶堂到庭執行職務
中      華      民      國      九十      年      四      月    十一    日
                                  臺灣士林地方法院刑事第一庭
                                      審判長法  官
                                            法  官
                                            法  官
右正本證明與原本無異。
本件不得上訴。
                                          書記官
中      華      民      國      九十      年      四      月      七    日
附錄本案論罪科刑法條：
刑法第一百八十五條之三、第二百八十四條第一項前段


司法院資訊處製作；財團法人民間司法改革基金會備份。
